---
title: 'purrr example'
author: "[Orhan Aktaş](https://www.linkedin.com/in/orhanaktas/)"
date: "24 Nov 2020"
output:
  html_document:
    theme: flatly
    df_print: paged
  pdf_document: default
  word_document: default
   
---


```{r setup, include=FALSE}
knitr::opts_chunk$set(
	echo = TRUE,
	message = FALSE,
	warning = FALSE
)
```
Bu dökümanda purrr paketinin kullanılmasını gösteren aynı veri üzerinde yapılmış iki uygulamayı tekrarlıyorum. Uygulamalar aşağıdaki iki linkte bulunuyor.

- [link1](http://zevross.com/blog/2019/06/11/the-power-of-three-purrr-poseful-iteration-in-r-with-map-pmap-and-imap/)

- [link2](https://jennybc.github.io/purrr-tutorial/ex26_ny-food-market-json.html#convert_remaining_variables_into_a_data_frame)

Daha önce bilgisayara download edilmiş json formatında olan veri import ediliyor.
```{r import_json}
library(tidyverse)
library(jsonlite)
file<-"C:/Users/user/Downloads/foodMarkets/retail_food_markets.json"
food_mkts_raw <- fromJSON(file,simplifyVector = FALSE)
```

veriye bir göz atalım. bunu str fonksiyonu ile yapıyoruz. max.level'i 1 ile snırlandırıyoruz ki çok fazla alt seviye varsa devamlı daha altlara inmeyelim.
```{r data_exploration}
str(food_mkts_raw, max.level = 1)
```

meta ve data adlı iki bölümü var. Datayı biraz daha yakın inceleyelim. 28355 kayıt olduğu için list.len kullanarak ilk 5 kayıta bakıyoruz.
```{r data_exploration2}
str(food_mkts_raw$data, max.level = 1, list.len = 5)
```

tamam formatlı bir yapı var. bunu ayrı bir yere alalım. bunun için pluck fonksiyonunu kullanıyorum. 
```{r get_data}
food_mkts <- food_mkts_raw %>% pluck("data")
```

burada pluck fonksiyonunu kullanarak listede seviye seviye daha alt bölümlere gidip column listesinin altında her bir değişkene ait bilgilerden değişken ismi alınıyor.
```{r get_column_names}
cnames<-food_mkts_raw %>% 
  pluck("meta","view","columns") %>%
  map_chr("name")
```

Değişken isimleri datanın altında her bir restorana ait verilerin tutulduğu alt bölümlerin adı olarak yazdırılıyor.
```{r set_names}
food_mkts <- food_mkts %>% 
  map(set_names, cnames)
```

artık verinin her değişkenin doğrudan ulaşılabilir. Örneğin restoran ismine bakalım.
```{r extract_variable}
food_mkts %>% map_chr("DBA Name") %>% head %>% str_trim %>% enframe 
```



